# 陈版主，母子公司有往来款，产生递延所得税资产，编制合并报表时，是否要考虑抵消？？

提问人：ddf0354 时间：2011-03-25 12:18:55
陈版主： 母子公司有往来款，按账龄计提坏账准备后，产生了递延所得税资产。编制合并报表时，抵消往来款，同时抵消了坏账准备。这个时候是否需要将递延所得税资产同时抵消？目前有一种处理方式是不抵消，如果这样处理会不会虚增合并报表的资产与利润？如此处理有理论依据？
[ 本帖最后由 ddf0354 于 2011-3-25 12:33 编辑 ]

回答人：chenyiwei
实务中一般还是应当作抵销处理。因为在合并报表层面，坏帐准备的帐面价值和计税基础都是零，不存在暂时性差异，所以递延所得税资产也就失去了存在的基础。